Inventaris van het archief van de familie Van Assendelft de Coningh, 1645-1959
Nationaal Archief, Den Haag
- STUKKEN VAN PERSOONLIJKE AARD., B
  - Het geslacht Van Assendelft de Coningh.
    - ARIE DE CONINGH., II-2
      - Familieleven., a
        - Condoleantiebrief naar aanleiding van het overlijden van Johanna van Rijckevorsel, echtgenote van Olivier van Riel te Rotterdam, Concept., 1749; 52; 1 stuk
        - Brief aan de heer Van Velsen waarin hij de oorzaak van zijn verblijf te Vlaardingen aangeeft, Minuut., 1779; 53; 1 stuk
        - Brieven aan Willem van der Wint, schipper van "De Gouden Roos", Concepten. Met aantekeningen over berichten van Willem van der Wint., 1781 en z.d.; 54; 3 stukken
        - Gedichten naar aanleiding van het overlijden van Diderica Hoogwerff, weduwe van Johannes Wilhelmus a Marck, overleden te Leiden en begraven te Gouda, door J. Groeneveld. Met een "Zark-Schrift" van Sarah Lomannus., 1776; 55; 1 deeltje
        - Kennisgevingen van geboorte, huwelijken en overlijden., 1740-1776; 56; 1 omslag
      - Loopbaan., b
        Stukken met betrekking tot zijn ambten te Maasdam en Sint Anthoniepolder.
        - Kwitantie voor Arie de Coningh wegens afkoop van de verplichting tot het betalen van recognitiegelden gedurende zijn leven voor zijn ambten te Maasdam., 1743; 57; 1 stuk
        - Stukken betreffende de verzwaring van en herstelwerkzaamheden aan de boezemkade van Maasdam., 1739-1742; 58; 1 omslag
        - Resolutie van schout en schepenen van Maasdam inzake het dempen van de sloot langs de kade, gelegen tegenover het land van Petrus Visser te Puttershoek, Afschrift., 1741; 59; 1 stuk
        - Rekeningen, opgemaakt in 1741 en 1746 over de verhoging van en de herstelwerkzaamheden aan de Maasdamseweg en boezemkade in de jaren 1738, Met bijlagen., 1739, 1741 en 1742; 60; 1 omslag
        - Akten van transport voor het gerecht van Maasdam, van percelen land, gelegen in de polder van Maasdam door Cornelis Bestebreur, Maghalina Lieshout, Willem Soopers, Jan Willemsz. Visser, Pleun en Bastiaan Soeteman, Petrus Visser, Jan Huijgen, Willem Klos en Arie de Coningh aan de ingelanden van het Oudeland van Maasdam, Concept., 1743; 61; 1 katern
        - Kwitanties voor Willem Klos, Petrus Visser, H. van Houck en Bastiaan Soeteman voor levering van aarde voor de polder van Maasdam, Met een aantekening van Arie de Coningh van een bedrag, dat betaald moet worden aan Cornelis Snijder., 1742 en z.d.; 62; 1 omslag
        - Afkondiging door schout en heemraden van Maasdam, inzake de te betalen omslag voor het onderhoud der boezemkade door de eigenaars en gebruikers van de landen, gelegen in de polder van Maasdam en van de Heilige Geest-blokken van Mijnsheerenland van Moerkerken., 1740; 63; 1 stuk
        - Resolutie van schout en heemraden van Maasdam inzake de omslag, die zal worden geheven ter bestrijding van de kosten, gemaakt bij de herstelwerkzaamheden aan de boezemkade, Minuut., 1742; 64; 1 stuk
        - Kwitanties voor het innen van de omslag voor herstelwerkzaamheden aan de Maasdamse boezemkade, betaald door het gemene land van Maasdam., 1740-1745; 65; 1 omslag
        - Kwitanties van het innen van de 200e penning als een halve extra-ordinaire verponding, betaald door het gemene land van Maasdam., 1741-1744; 66; 4 stukken
        - Kwitanties voor het innen van de verponding, betaald door het gemene land van Maasdam., 1740-1743; 67; 4 stukken
        - Kwitanties van het innen van de hoge verponding over de jaren 1741-1745, betaald door het gemene land van Maasdam., 1743-1745; 68; 1 omslag
        - Gedicht van Johannes Hendrik Petrus Wijnstok, predikant te Westmaas, naar aanleiding van het overlijden van Gerard Jacobsz. Everwijn, predikant te Sint Anthoniepolder., 1759; 69; 1 stuk
      - Financiën en goederenbezit., c
        Zie ook inv. nr. 48
        - Handelsbalansen., 1735-1739, 1769-1770; 70; 3 stukken
        - Rekening, opgemaakt door Arie de Coningh, van de bedragen, die hij verschuldigd is aan J.D. Beman voor aankoop van boeken en schrijfgereedschap., 1736; 71; 1 katern
        - Brieven van Arie de Coningh aan François Doublet, ambassadeur in Spanje, betreffende zendingen van specerijen en andere levensmiddelen, Concepten., 1766, 1767; 72; 1 omslag
        - Inventarissen van meubelen en andere gebruiksvoorwerpen, die zich bevinden in de huizen te Mijnsheerenland van Moerkerken en te Vlaardingen., 1747-1748, 1761; 73; 1 katern, 5 stukken
        - Inventaris van serviesgoed en andere gebruiksvoorwerpen, die zich bevinden in een niet nader aangeduid huis., z.d.; 74; 1 deel
      - Voogdijen en nalatenschappen van anderen., d
        - Zijn kinderen., 1
          - Akte van voogdijstelling, gepasseerd voor de weeskamer van Mijnsheerenland van Moerkerken, voor Arie de Coningh als voogd en administrateur over de nagelaten goederen van Elisabeth de Coningh ten behoeve van Anna en Assendelft de Coningh ingevolge een rekest van hun grootvader Dirk van Assendelft, Concept., 1763; 75; 1 stuk
          - Akte van transport, gepasseerd voor Gerrit van der Meer, notaris te Maasland, van obligaties ter waarde van ƒ 9.000.-- uit de nalatenschap van Cornelis Arentz. de Jongh ten behoeve van de kinderen van wijlen Agatha van Assendelft, 1760. Extract. Met retro-acta, betrekking hebbende op obligaties en stukken betreffende de afwikkeling van zaken met Aaltje Schinkelshoek, weduwe van Cornelis de Jongh., 1669-1770; 76; 1 omslag
          - Akte van kwijtschelding, gepasseerd voor P. van der Stoep, notaris te Strijen, waarbij Anna en Assendelft de Coningh hun vader Arie de Coningh décharge verlenen voor zijn bemoeiingen met de nalatenschap van hun moeder Agatha van Assendelft en van hun zuster Elisabeth de Coningh, Met concept van een akte en een kwitantie., 1773; 77; 3 stukken
        - François Doublet., 2
          - Brieven van Arie de Coningh aan Abraham Cortebrand als executeurs van de nalatenschap van François Doublet, heer van Groeneveld, Concepten., 1769-1771; 78; 1 omslag
        - De kinderen Sappius., 3
          - Brieven van Jacobus Sappius, koopman te Vlaardingen, aan de heer Hohfeld. Concepten., 1769; 79; 1 stuk
          - Brief aan Jacobus Sappius van Meinert von Winthem, wonende te Hamburg., 1771; 80; 1 stuk
          - Brieven van A. Blussé te Dordrecht en J.C. van Alderwerelt te Delft, 1771; F. de Bas te 's-Gravenhage en H.C. Mesteecker te Zaltbommel met een concept-brief van Arie de Coningh, 1773; C. Onderdewijngaard te Delft., 1780; 81; 1 omslag
          - Ingekomen en concepten vari uitgaande brieven met kopieën van brieven, die de voogden onderling wisselden., 1771-1781; 82; 1 omslag
            De voogden waren Arie de Coningh, Rocus Villerius te Vlaardingen, Frederik Dibbets en Johannes Luden te Amsterdam
          - Brieven van en concept - brieven aan de kinderen Sappius met enige concept-brieven aan de gouvernante van de meisjes Sappius te Delft., 1771, 1774, 1776, 1780 en 1781; 83; 1 omslag
          - Kennisgeving van het overlijden van Leonarda Agatha Sappius te Rotterdam., 1779; 84; 1 stuk
          - Staat van schulden ten laste van de erven Sappius., 1770, 1771; 85; 1 stuk
      - Nalatenschap., e
        - Staten van inkomsten uit de nagelaten goederen van Arie de Coningh., 1791; 86; 1 omslag
    - ANNA DE CONINGH., III-1
      Anna de Coningh (1745-1793) was de tweede dochter van Arie de Coningh en Agatha van Assendelft. Zij trouwde in 1774 te Vlaardingen met Pompejus Hoeufft (1740-1783). Na diens overlijden trouwde zij in 1784 met Anthonie van den Santheuvel (1733-1793). Beiden maakten deel uit van het stadsbestuur van Dordrecht
      - Familieleven., a
        - Akte van huwelijksvoorwaarden, gepasseerd voor C. van der Looij, notaris te Rotterdam, tussen Pompejus Hoeufft en Anna de Coningh, Meteen inventaris van de bezittingen, door Anna de Coningh bij haar huwelijk ingebracht., 1774; 87; 2 katernen
        - Lijst van personen, die bericht hebben ontvangen van het voorgenomen huwelijk van Anna de Coningh en Pompejus Hoeufft., 1774; 88; 1 stuk
        - Huwelijksgedicht voor Anna de Coningh en Pompejus Hoeufft van hun dienaressen Judith Hoefnagel en Maria de Jong., 1774; 89; 1 stuk
        - Stukken betreffende de begrafenis van Pompejus Hoeufft te Dordrecht., 1783; 90; 1 omslag
        - Stukken betreffende de begrafenis van Anthonie van den Santheuvel en Anna de Coningh., 1793; 91; 1 omslag
      - Financiën en goederenbezit., b
        - Rekening van de apothekers H. Hering en A. Kluit te Dordrecht aan Anna de Coningh, weduwe van Van den Santheuvel., 1793; 92; 1 stuk
        - Kaveling van de Sabina Henricapolder tussen de families Van Zuilen van Nijeveld en Van den Santheuvel., 1793; 93; 1 stuk
      - Nalatenschap., c
        - Staat en scheiding van de nalatenschap van Anthonie van den Santheuvel en zijn vrouw Anna de Coningh, beiden te Dordrecht overleden, ingevolge hun testamentaire beschikking, gepasseerd in 1792 voor J.H. Schulz van Haegen, notaris te Dordrecht., 1796; 94; 1 deel
    - ASSENDELFT DE CONINGH., III-2
      Assendelft de Coningh (1747-1803) was koopman, reder te Vlaardingen en raad in de vroedschap aldaar. Na het overlijden van zijn vader in 1784 werd hij ambachtsheer en dijkgraaf van Mijnsheerenland van Moerkerken. Hij trouwde in 1793 te Nieuw-Beijerland met Cornelia Theodora van der Houven (1771-1863)
      - Familieleven., a
        - Huwelijksaankondiging van Assendelft de Coningh en Cornelia Theodora van der Houven, met lijsten van personen, die op de bruiloft genodigd worden., 1793; 95; 3 stukken
        - Brieven van familieleden en andere personen, geschreven naar aanleiding van of in verband met het overlijden van Arie de Coningh., 1784; 96; 1 omslag
        - Brief van zijn zwager Anthonie van den Santheuvel., 1787; 97; 1 stuk
        - Nieuwjaarswens van Elisabeth Barentsdr. Smit voor Assendelft de Coningh., 1787; 98; 1 stuk
        - Verslag van een reis, die Assendelft de Coningh en Paulus Drossaart maakten door Holland en Zeeland., 1790; 99; 1 deeltje
        - Aantekeningen van het overlijden van zijn zuster Anna de Coningh en zijn zwager Anthonie van den Santheuvel., z.d.; 100; 1 stuk
        - Aantekening van het overlijden van Assendelft de Coningh te Mijnsheerenland van Moerkerken., 1803; 101; 1 stuk
      - Loopbaan., b
        - Rekest van Assendelft de Coningh aan baljuw, ambachtsheer en de vroedschap van Vlaardingen, waarin hij verzoekt om ontslag als raad in de vroedschap van Vlaardingen, Concept en afschrift., 1788; 102; 2 stukken
        - Gedicht van een onbekende aan Assendelft de Coningh naar aanleiding van zijn afstand als raad in de vroedschap van Vlaardingen., 1788; 103; 1 stuk
      - Rederij., c
        - Staten van ontvangsten en uitgaven van de rederij en de lijnbaan te Vlaardingen, Afschriften., 1767-1781; 104; 1 omslag
        - Akte van protest, gepasseerd voor Elias Hardy, notaris te New York door Willem van der Wint, schipper, Caspar Steigman en Jouke Watses, matrozen van het schip "De Gouden Roos" tegen de rovers en kapers van het genoemde schip, afschrift., 1779; 1780; 105; 1 katern
        - Brief van Henry Uijthof te New York, waarin hij mededeelt, dat het schip "De Gouden Roos" zich bevindt in handen der rebellen te Philadelphia en aanbiedt een proces te beginnen voor schadeloosstelling tegen James Thompson, eigenaar van het kaperschip "De Snauw", dat te Londen staat geregistreerd., 1780; 106; 1 stuk
        - Brief van Willem van der Wint, geschreven vanuit New York, waarin hij bericht geeft van zijn vertrek naar Philadelphia., 1780; 107; 1 stuk
        - Afbeeldingen van de voor-en achterzijde van de penning, geslagen door de stad Vlaardingen voor Jacob van der Wint, schipper, als beloning voor het overbrengen van het bericht van de oorlogsverklaring van Engeland aan de Republiek der Verenigde Nederlanden aan de vissersvloten van Vlaardingen en Maassluis., 1780-1781; 108; 1 stuk
      - Nalatenschap., d
        - Staat van scheiding en deling, gepasseerd voor Pieter Verkade, notaris te Vlaardingen, tussen zijn nagelaten kinderen Arie Dirk, Elisabeth en Agatha Anna van Assendelft de Coningh, Afschrift., 1818; 109; 1 stuk
    - ARIE DIRK VAN ASSENDELFT DE CONINGH., IV-1
      Arie Dirk van Assendelft de Coningh (1794-1859) was rentenier, diende in het leger van Napoleon als Garde d'Honneur en nam onder de regering van koning Willem I dienst bij de compagnie Vrijwillige Jagers te Paard no. 3. Hij trouwde in 1817 te Leiden met Maria Wilhelmina Weidema (1797-1831). Na haar overlijden trouwde hij in 1835 te Breda met Megchelina Genet (1800-1847)
      - Familieleven., a
        - Brieven van zijn moeder, pleegvader en zijn zuster Elisabeth., 1813; 110; 1 omslag
        - Brief van zijn dochter Maria Catharina., 1859; 111; 1 stuk
        - Gedicht op het huwelijk van zijn dochter Elisabeth met Carel Frederik Overhoff door Willem Overhoff, broer van de bruidegom., 1853; 112; stuk
        - Kennisgeving van het overlijden van Arie Dirk van Assendelft de Coningh te Nieuwer Amstel., 1859; 113; 1 stuk
        - Aankondiging van de verkoop van het huis van Arie Dirk van Assendelft de Coningh te Nieuwer Amstel., 1859; 114; 1 stuk
      - Militaire dienst., b
        - Stukken betreffende zijn aanstelling als Garde d'Honneur., 1813; 115; 1 omslag
        - Missive van G.E.L.van Hoff, luitenant-kolonel van het bataillon landstorm, samengesteld uit de gemeenten 's-Gravendeel, Mijnsheerenland van Moerkerken en Puttershoek, aan Arie Dirk van Assendelft de Coningh, kapitein, betreffende het verstrekken van gegevens over de samenstelling van het bataillon., 1814; 116; 1 stuk
        - Missive van de commissaris-generaal van het departement van oorlog met lastgeving de compagnieën van het Eerste Generale Commando van hun verplichtingen te ontslaan, 1815. Extract; afschrift. Met een dagorder waarbij de compagnie Vrijwillige Jagers te Paard wordt ontbonden., 117; 3 stukken
        - Verlofbrief en akten van eervol ontslag en erkenning voor vrijwillig verleende diensten, verleend door de officier der compagnie en het stadsbestuur van Dordrecht., 1815; 118; 3 stukken
    - HENDRIK VAN ASSENDELFT DE CONINGH., V-1
      Hendrik van Assendelft de Coningh (1819-1875) was luitenant-kolonel der Genie. Hij trouwde in 1850 te Rotterdam met Cornelia Theodora Johanna van Gennep (1819-1862). Na haar overlijden trouwde hij in 1865 te Zwolle met Elisabeth Gerardina l'Honoré (1835-1899)
      - Verslag van de feestelijkheden naar aanleiding van de gouden bruiloft van Elisabeth van Assendelft de Coningh en Arnoldus van Gennep, opgemaakt door zijn zoon Adriaan Dirk. Met een lijst van kinderen en aangetrouwde kinderen van Arnoldus van Gennep en Adriana Verrijst, grootouders van kinderen van Arnoldus van Gennep en Adriana Verrijst, grootouders van de bruidegom, opgemaakt naar aanleiding van het feest., 1866; 119; 1 deeltje, 1 stuk
      - Rede ter gelegenheid van de begrafenis van Hendrik van Assendelft de Coningh door zijn broer Cornelis Theodorus., 1875; 120; 1 stuk
    - CORNELIS THEODORUS VAN ASSENDELFT DE CONINGH., V-2
      Cornelis Theodorus van Assendelft de Coningh (1821-1890) was gezagvoerder bij de koopvaardij, later reder en cargadoor te Amsterdam. Over zijn reizen tijdens zijn loopbaan bij de koopvaardij schreef hij verschillende verhalen. Hij trouwde in 1854 te Amsterdam met Maria Elisabeth Steendijk (1832-1862). Na haar overlijden trouwde hij in 1868 te Amstelveen met Wilhelmina Johanna Vlek (1838-1918)
      - Familieleven., a
        - Rekest aan Willem III, koning der Nederlanden enz., door Wilhelmina Johanna Vlek, echtgenote van Cornelis Theodorus van Assendelft de Coningh, wonende te Haarlem, waarin zij verzoekt de naam van haar natuurlijke zoon Cornelis Theodorus Vlek te veranderen in Vlek de Coningh, Afschrift., 1876; 121; 1 stuk
        - Koninklijk Besluit, waarin wordt toegestaan dat Cornelis Theodorus Vlek voortaan de naam Vlek de Coningh zal dragen, Met bijlagen., 1877; 122; 3 stukken
        - Brief van zijn oom Anthonie Knottenbelt, notaris te Vlaardingen, waarin hij de resultaten van zijn onderzoek naar de herkomst van de familie Van Assendelft mededeelt., 1863; 123; 1 stuk
        - Brief van zijn zoon Cornelis Theodoor, waarin hij zijn vader dank zegt voor diens bemoeienissen te zijnen behoeve bij de Directie van de Nederlandsche Handel Maatschappij., 1879; 124; 1 stuk
        - Brieven aan zijn zoon Cornelis Theodoor, Afschriften., 1879; 125; 2 stukken
        - Brief aan de Directie der Nederlandsche Handel Maatschappij ten behoeve van zijn zoon Cornelis Theodoor, Afschrift., 1879; 126; 1 stuk
        - Brief aan J. Knuppe, wonende te Crookston in de staat Minnesota van de Verenigde Staten van Noord-Amerika, ten behoeve van zijn zoon Cornelis Theodoor, Afschrift., 1883; 127; 1 stuk
        - Brief aan S.J. du Toit, wonende te Pretoria Transvaal in Zuid-Afrika, ten behoeve van Cornelis Jan en Jan Cornelis Stuffers, broers, respectievelijk timmerman en bloemist te Haarlem, die beiden naar de Zuid-Afrikaanse Republiek willen emigreren, Afschrift., 1884; 128; 1 stuk
        - Kennisgevingen van het overlijden van verschillende familieleden., 1875, 1876, 1880, 1882 en 1908; 129; 5 stukken
        - Tekeningen., z.d.; 130; 3 stukken
        - Kennisgeving van het overlijden van Cornelis Theodorus van Assendelft de Coningh te Haarlem., 1890; 131; 1 stuk
        - Brieven aan Wilhelmina Johanna Vlek, weduwe van Cornelis Theodorus van Assendelft de Coningh naar aanleiding van diens overlijden., 1890; 132; 1 omslag
        - Levensbericht van Cornelis Theodorus van Assendelft de Coningh door F. Smit Kleine, overgedrukt uit de Levensberichten der afgestorven medeleden van de Maatschappij der Nederlandsche Letterkunde te Leiden., 1890-1891; 133; 1 katern
        - Akte van verhuur door burgemeester en wethouders van Haarlem van een graf voor de tijd van 10 jaar aan Wilhelmina Johanna Vlek, weduwe van Cornelis Theodorus van Assendelft de Coningh, met een kwitantie voorde verlenging van de gestelde termijn., 1920; 134; 2 stukken
      - Loopbaan., b
        - Erediploma bij het uitreiken van de grote zilveren medaille door de Zuid-Hollandsche Maatschappij tot Redding van schipbreukelingen te Rotterdam aan Cornelis Theodorus van Assendelft de Coningh, gezagvoerder van het barkschip Joan, voor het redden van de bemanning van het deense schip Thorwaldson, gestrand op de Boompjeseilanden, op zijn reis van Cheribon naar Batavia., 1852; 135; 1 stuk
        - Missive van Julius Sick, kamerheer en minister-resident van Denemarken aan de minister van Binnenlandse Zaken met het verzoek om aan de gezagvoerder Cornelis Theodorus van Assendelft de Coningh te Amsterdam de gouden Medaille van Verdiensten versierd met het lint van de Dannenborg gouden Medaille van Verdiensten versierd met het lint van de Dannenborgorde te overhandigen als bewijs van erkentelijkheid voor het redden van de bemanning van de deense brik Thorwaldson in 1852. Met een beschikking van koning Willem III, waarin toestemming wordt verleend voor het dragen hiervan en verschillende brieven inzake de ontvangst en het dragen van deze onderscheiding., 1854, 1876 en z.d.; 136; 5 stukken
        - Akte van bemiddeling met betrekking tot een huis en loodsen op Wa...?? nr. 7 in de concessie voor buitenlanders te Yokohama. De ondergetekende Takaradaya Mohei draagt het bovengenoemde huis met loodsen over aan de heer Cornelis Theodorus van Assendelft de Coningh voor een bedrag van 610 dollar en zal daaromheen dubbele brandweerschuren (d.w.z. schuren, waarin materiaal voor het blussen van brand wordt bewaard) bouwen. Genoemd huis, houten loodsen en brandweerschuren komen in het bezit van de heer C.T. van Assendelft de Coningh. De dertiende dag van de vijfde maand van het Jaar van de Aap, het eerste jaar van (de periode) Man'en (Dit is 1 juli 1860). De Japanse bewaker der huizen: Takaradaya Mohei., 137; 1 stuk
          Van het "hei" in de persoonsnaam Mohei zijn wij niet zeker. Takaradaya is een familienaam
          Met vriendelijke dank voor de vertaling van dit stuk aan de Japanse ambassade en prof. dr. F. Vos en zijn vrouw van het Japanologisch Studiecentrum te Leiden.
      - Activiteiten op literair terrein., c
        - Letterkundige bijdrage, geschreven onder het pseudoniem "Rakel", met een overgeschreven berichtje van het "Leeskabinet voor 1860", waarin de hoop wordt uitgesproken, dat de schrijver zijn letterkundige arbeid ten behoeve van het Leeskabinet zal vervolgen., z.d.; 138; 2 stukken
        - Brief van het bestuur van het Koninklijk Instituut voor de Taal-, Landen Volkenkunde van Nederlandsch-Indië, waarin Cornelis Theodorus van Assendelft de Coningh, wonende te Amsterdam, benoemd wordt tot lid., 1862; 139; 1 stuk
        - Brieven van lezers, waarin zij hun waardering uitspreken over zijn artikelen, die verschenen zijn in verschillende bladen en over zijn boek "Ontmoetingen ter zee en te land"., 1863, 1879, 1880, 1884 en 1886; 140; 1 omslag
        - Besprekingen in "De Gids" en in "De Nederlandsche Spectator" van het boek "Ontmoetingen ter zee en te land" geschreven door Cornelis Theodorus van Assendelft de Coningh., 1879; 141; 1 omslag
        - Brief van F. Smit Kleine, wonende te Maarssen, aan Wilhelmina Johanna Vlek, weduwe van Cornelis Theodorus van Assendelft de Coningh, met betrekking tot de uitgave van een bloemlezing uit de literaire nalatenschap van haar echtgenoot; met een concept-antwoord., 1891; 142; 3 stukken
    - MARIA CATHARINA VAN ASSENDELFT DE CONINGH (1822-1902)., V-3
      - Dagboeken van Maria Catharina van Assendelft de Coningh, Afschriften., 1838-1897; 143; 4 delen, 5 katernen, 8 stukken
        - 1838-1845, 1
        - 1846-1857, 2
        - 1861-1881, 3
        - 1895-1897, 4
      - Lijst met namen van medescholieren van de kostschool te IJsselstein met vermelding van hun huwelijken., z.d.; 144; 1 stuk
      - Brieven in verband met de nalatenschap van haar tante Agatha Anna van Assendelft de Coning, weduwe van Arnoldus van Gennep., 1867; 145; 1 omslag
      - Brieven in verband met de nalatenschap van haar oom Willem Christiaan Knottenbelt van onder andere haar neef Jan van Gennep te Rotterdam., 1867; 146; 1 omslag
      - Toespraak bij de doop te Mijnsheerenland van Moerkerken van het zoontje van Johannes Henricus Knottenbelt en Geertruida van Dam, wonende te Vlaardingen door ds. Willem Christiaan Knottenbelt, Met aantekeningen van Maria Catharina van Assendelft de Coningh., 1845; 147; 1 stuk
      - Toespraak van ds. Willem Christiaan Knottenbelt bij de begrafenis van haar zuster Agatha Anna, echtgenote van Hillegondus Willem Adriaan Verhoeff, predikant te Nieuw-Beijerland., 1858; 148; 1 stuk
      - Kennisgeving van het overlijden van haar zuster Elisabeth, echtgenote van Carel Frederik Overhoff., 1873; 149; 1 stuk
      - Aantekeningen uit oude familie-papieren, opgeschreven na het overlijden van haar grootmoeder Cornelia Theodora van der Houven., 1863-1864; 150; 2 deeltjes
    - CORNELIA VAN ASSENDELFT DE CONINGH (1841-1915)., V-4
      - Dagboek van Cornelia van Assendelft de Coningh, Fragment., 1903; 151; 1 omslag
      - Brief van Anna Maria Louise Elisabeth de Roever, echtgenote van Adriaan Dirk van Assendelft de Coningh., 1909; 152; 1 stuk
      - Lijst van te verzenden goederen vanuit Mijnsheerenland van Moerkerken naar de Bloemgracht in Amsterdam, met een lijst van goederen, in hoofdzaak afkomstig van haar tante Agatha Anna uit 's-Gravenhage en de heer en mevrouw Steendijk uit Amsterdam., 1864 en z.d.; 153; 2 stukken
    - ADRIAAN DIRK VAN ASSENDELFT DE CONINGH., VI-l
      Adriaan Dirk van Assendelft de Coningh (1851-1923) werd in 1875 commies-griffier bij de Tweede Kamer der Staten-Generaal. In 1884 werd hij benoemd tot burgemeester van Hengelo (O), welke functie hij tot 1888 vervulde. Daarna werd hij burgemeester van Leiderdorp. Hij trouwde in 1880 te Amsterdam met Anna Maria Louise Elisabeth de Roever (1856-1938)